【裁判字號】    92,台上,6768
【裁判日期】    921204
【裁判案由】    違反毒品危害防制條例
【裁判全文】
最高法院刑事判決                              九十二年度台上字第六七六八號
    上  訴  人  甲○○
                        在押.
    選任辯護人  王聰明律師
右上訴人因違反毒品危害防制條例案件，不服台灣高等法院中華民國九十二年九月十
九日第二審更審判決（九十二年度上重更(二)字第三三號，起訴案號：台灣桃園地方法
院檢察署九十一年度偵字第一一六四號），提起上訴，本院判決如左：
    主  文
上訴駁回。
    理  由
按刑事訴訟法第三百七十七條規定：上訴於第三審法院，非以判決違背法令為理由，
不得為之。是提起第三審上訴，應以原判決違背法令為理由，係屬法定要件。且必須
依據卷內資料為具體之指摘，並足據以辨認原判決已具備違背法令之形式，始屬相當
。本件原判決認定上訴人甲○○有原判決事實欄所載犯行，因而撤銷第一審關於甲○
○部分之科刑判決，改判依想像競合犯，從一重論處甲○○共同運輸第一級毒品罪刑
（有期徒刑十五年），已敘明所憑證據及認定理由。並依據卷內證據資料，逐一指駁
上訴人僅供承有於原判決事實欄所載時、地自泰國曼谷搭機入境中正機場為調查人員
分別在伊及鄭瑞明（已判處罪刑確定）所穿之休閒鞋、涼鞋內查獲毒品海洛因之事實
，而矢口否認有何運輸及私運毒品犯行之所辯，何以不足採信，綦詳。所為合法之事
實認定，俱有卷內證據資料足憑，從形式上觀察，並無違背法令之情形存在。上訴意
旨仍執其在原審所辯陳詞，否認犯罪，置原判決理由已說明之事項於不顧，重為單純
之事實上爭執，及對於事實審法院採證認事之職權行使，指其有證據調查未盡、不載
理由及理由矛盾之違法，殊非適法之上訴第三審理由。至上訴意旨另指與上訴人共犯
之鄭瑞明僅判處有期徒刑十二年，竟判處上訴人有期徒刑十五年，其適用刑法第五十
七條顯有不當，量刑失衡，於法難謂無違一節。查刑之量定，係實體法上賦予法院得
為自由裁量之事項，倘其未逾越法律所規定之範圍，或濫用其權限，即不得任意指摘
為違法，以為上訴第三審理由。查上訴人所犯係本刑為死刑或無期徒刑之罪，原判決
審酌刑法第五十七條各款所列事項，並依同法第五十九條規定酌量減輕其刑，量處上
訴人有期徒刑十五年，已於理由內詳加說明，於法並無違誤。又原判決認上訴人與鄭
瑞明、不詳姓名年籍之泰國女子及綽號「小蔣」者，具有犯意聯絡及行為分擔，均為
共同正犯，並敘明上訴人與鄭瑞明同受他人利用，運輸毒品，互無主從關係，上訴人
應非主謀者，因以第一審判決認上訴人為「主謀」係不當，為撤銷理由之一，已於理
由內詳細說明（見理由二、四部分）。其理由五、(二)審酌刑法第五十七條各款所列事
項時，記載上訴人為「本案之主謀者」云云，顯係贅述，並不影響判決主旨。上訴意
旨以此指摘，亦非適法之上訴第三審理由。綜上說明，應認其上訴為違背法律上之程
式，予以駁回。
據上論結，應依刑事訴訟法第三百九十五條前段，判決如主文。
中      華      民      國    九十二    年     十二     月      四      日
                              最高法院刑事第二庭
                                  審判長法官  陳  錫  奎
                                        法官  洪  清  江
                                        法官  李  伯  道
                                        法官  邵  燕  玲
                                        法官  陳  世  雄
      右正本證明與原本無異
                                              書  記  官
中      華      民      國    九十二    年     十二     月      九      日
                                                                    Ｍ


司法院資訊處製作；財團法人民間司法改革基金會備份。
